臺灣雲林地方法院民事小額判決
110年度虎小字第294號
原      告  和泰產物保險股份有限公司

法定代理人  莊瑞德  
訴訟代理人  莊子賢律師



被      告  張峰瑋  
上列當事人間請求損害賠償事件，本院於中華民國110年12月24
日言詞辯論終結，判決如下：
    主  文
被告應給付原告新臺幣貳萬陸仟零參拾參元，及自民國一百一十
年十月二十八日起至清償日止，按週年利率百分之五計算之利息
。
原告其餘之訴駁回。
訴訟費用新臺幣壹仟元由被告負擔。
本判決原告勝訴部分得假執行。
    理由要領
一、原告主張其所承保之車牌號碼000-0000號自用小客車（下稱
    系爭車輛）遭被告駕車過失撞擊，致系爭車輛受損，支出修
    復費用共計新臺幣（下同）39,193元（含鈑金工資2,479元
    、烤漆工資9,604元、零件費用27,110元），原告已賠付而
    取得代位求償權，被告就本件事故應負完全之過失責任等事
    實，已提出汽車險理賠案號查覆表、系爭車輛行車執照影本
    、雲林縣警察局道路交通事故當事人登記聯單、道路交通事
    故現場圖、汽車險理賠申請書、電子發票證明聯、估價單為
    證，並經本院向承辦警局調取本件交通事故資料查核無訛；
    被告已於相當時期受合法之通知，而於言詞辯論期日不到場
    ，亦未提出書狀爭執，依民事訴訟法第280條第3項前段準用
    同條第1項之規定，視同自認，依上開調查證據之結果，堪
    信原告之主張為真實。
二、系爭車輛修復費用共計39,193元（含鈑金工資2,479元、烤
    漆工資9,604元、零件費用27,110元），其中零件部分係以
    新零件更換舊零件，應予折舊。系爭車輛係民國107年6月出
    廠（未載日，以15日為出廠基準日），有上開行車執照影本
    附卷可查，依行政院所頒固定資產耐用年數表及固定資產折
    舊率之規定，【非運輸業用客車、貨車】之耐用年數為5年
    ，依定率遞減法每年折舊1000分之369，另依營利事業所得
    稅查核準則第95條第6項規定「固定資產提列折舊採用定率
    遞減法者，以1年為計算單位，其使用期間未滿1年者，按實
    際使用之月數相當於全年之比例計算之，不滿1月者，以1月
    計」，迄至108年11月16日車禍發生時，已使用1年6月（未
    滿1月，以1月計），則零件扣除折舊後之修復費用為13,950
    元（詳如附表之計算式），加計不予折舊之鈑金工資2,479
    元、烤漆工資9,604元，系爭車輛必要修復費用應為26,033
    元（計算式：13,950元＋2,479元＋9,604元＝26,033元）。則
    原告請求在26,033元之範圍內為有理由，應予准許；逾此範
    圍之請求，則無理由，應予駁回。
三、本件兩造各為一部勝訴、一部敗訴，因原告確有提起本件訴
    訟必要，且起訴後應徵之裁判費至少為1,000元（民事訴訟
    法第77條之13規定參照），是本院依民事訴訟法第436條之1
    9、第79條規定，確定本件訴訟費用額為1,000元（即原告所
    繳納之第一審裁判費），酌量情形由被告全部負擔。
中　　華　　民　　國　　110 　年　　12　　月　　29　　日
                  虎尾簡易庭  法  官　黃麗文
以上正本證明與原本無異。
如不服本判決，應於送達後20日內，以判決違背法令為理由，向
本院虎尾簡易庭提出上訴狀並表明上訴理由（上訴理由應記載原
判決所違背之法令及其具體內容、依訴訟資料可認為原判決有違
背法令之具體事實）。如於本判決宣示後送達前提起上訴者，應
於判決送達後20日內補提上訴理由書（須附繕本）。如委任律師
提起上訴者，應一併繳納上訴審裁判費。
中　　華　　民　　國　　110 　年　　12　　月　　29　　日
                              書記官 曾鈺仁
附表：
折舊時間           金額
第1年折舊值        27,110×0.369=10,004
第1年折舊後價值    27,110-10,004=17,106
第2年折舊值        17,106×0.369×(6/12)=3,156
第2年折舊後價值    17,106-3,156=13,950